臺灣花蓮地方法院民事判決　　　　　　　　　　　　九十二年度婚字第四五八號
　　原　　　告　甲○○　籍設花.
　　　　　　　　　　　　現居台北縣八里鄉○○路○段二五五巷八號八樓
　　被　　　告　乙○○
右當事人間請求離婚事件，本院判決如左：
    主　　文
准原告與被告離婚。
訴訟費用由被告負擔。
    事　　實
甲、原告方面：
壹、聲明：如主文所示。
貳、陳述：
    緣原告與被告於民國（下同）九十年十二月六日結婚，現婚姻關係仍存續中。被
    告對於原告所付出努力均不知感謝，而仍嫌東嫌西，婚後未久即經常藉故毆打原
    告，原告為了家庭和諧，均不願張揚與驗傷提起告訴，不過被告非但沒有體諒原
    告之用心，反而變本加厲。九十一年五月間，原告仍在坐月子，某天早上比較晚
    起床，被告竟然以藤條毆打原告成傷。又於同年十月十五日二十四時許，被告酒
    後回到花蓮縣瑞穗鄉富興村富興五十六號住處，因不滿原告勸其勿經常喝酒晚歸
    ，竟出手毆打原告，致使原告受有左上肢外側、左大腿外側瘀青等傷害。原告因
    再也受不了被告之慣行毆打，乃於九十一年十一月八日具狀向貴院聲請民事通常
    保護令，並經貴院於九十二年一月三十日以九十一年度家護字第二００號准許核
    發民事通常保護令在案（有效期間六個月）。詎料被告仍不改其慣行毆打原告之
    暴力行為，於上述保護令期間經過後之九十二年十月十九日下午，又遭被告動手
    毆打，致使原告受到左臉頰挫傷合併瘀血及疼痛、嘴內破裂、頭暈之傷害。查兩
    造結婚不到三年，被告經常感到不滿就藉故毆打原告，造成原告身體、精神受有
    極大之痛苦，實已達於不堪同居虐待之程度，已構成離婚之正當理由，爰依民法
    第一千零五十二條第一項第三款規定訴請離婚。
參、證據：提出戶籍謄本、馬偕紀念醫院診斷證明書、本院九十一年度家護字第二０
    ０號民事通常保護令各一份為證。
乙、被告方面：
壹、聲明：請求駁回原告之訴。
貳、陳述：
    我不承認我有打過原告，原告的傷怎麼來的我都不知道。
    理　　由
一、原告主張兩造於九十年十二月六日結婚，現婚姻關係仍存續中之事實，業據原告
    提出戶籍謄本一份為證，且為被告所不爭執，此部分之事實，堪信為真實。原告
    另主張被告於九十一年五月間某日，因仍在坐月子而晚起，竟遭到被告以藤條毆
    打成傷。又於同年十月十五日二十四時許，被告酒後回到花蓮住處，因不滿原告
    勸其勿經常喝酒晚歸，竟出手毆打原告，致使原告受傷。原告因再也受不了被告
    之慣行毆打，乃具狀向本院聲請民事通常保護令，並經本院審理後准許核發民事
    通常保護令（有效期間六個月），詎料被告仍不改其慣行毆打原告之暴力行為，
    於上述保護令期間經過後之九十二年十月十九日下午，又遭被告動手毆打，致使
    原告受到另一次傷害等情，雖為被告所否認。惟查，上揭事實業據本院調閱九十
    一年度家護字第二００號案卷查明屬實，且有馬偕紀念醫院診斷證明書一份在卷
    可稽，若被告未對原告施以暴力成傷之事實，原告實無到醫院驗傷之必要，堪信
    原告上揭主張事實亦為真實。
二、按民法第一千零五十二條第一項第三款所謂不堪同居之虐待，係指予以身體上或
    精神上不可忍受之痛苦，致不堪繼續同居者而言；又夫因口角細故毆打其妻，致
    其妻左肩胛、右腰、右內膀及左外膀、左肘、左外臂，受打傷及扭傷，自應認為
    不堪同居之虐待，最高法院三十年上字第六七八號、最高法院二十九年上字第九
    九五號判例分別著有明文。本件被告既有慣行毆打原告之事實，致使原告身心受
    到莫大之傷害，其虐待自已達於不堪同居之程度，從而原告依據民法第一千零五
    十二條第一項第三款訴請離婚，依法應予准許。
據上論結，本件原告之訴為有理由，依民事訴訟法第七十八條，判決如主文。
中　　　華　　　民　　　國　　九十三　　年　　　四　　　月　　 三十 　　日
                              臺灣花蓮地方法院家事法庭
~B法　　　官　林國泰
右正本証明與原本無異。
如對本判決不服，應於送達後廿日內，向本院提出上訴狀（應抄附繕本）。
~B法院書記官
中　　　華　　　民　　　國　　九十三　　年　　　四　　　月　　 三十 　　日
